# 租赁变更的衔接处理

提问人：meimei168 时间：2020-09-27 18:43:00
请教陈版：
公司作为承租人租赁办公楼，租期 3 年（2018.7.1-2021.6.30），在 2020 年 6 月 30 日进行租赁变更，租期延长 1 年且租金每平米下降 30 元，即延长后的租期为（2018.7.1-2022.6.30），公司明年将执行新租赁准则，在 2021 年准则衔接之日，使用权资产的入账价值应该怎么确定？
根据租赁准则第 63 条，公司的租赁变更不作为一项单独租赁，是否应将其视同该项租赁为 44 年年，并确认相应的使用权资产和租赁负债？（第 63 条无需对租赁变更进行追溯调整怎么理解）还是说按照原未变更前的租赁（租期 3 年）
确认使用权资产和租赁负债，将新签的延长租期 1 年作为一项新的租赁确认使用权资产和租赁负债？这 2 种处理在结果上似乎没有什么区别。
谢谢！

回答人：chenyiwei
在新准则首次执行日，可看作一项剩余租赁期为1.5年的租赁，按合同约定的剩余租赁期内实际租金的折现值确认使用权资产和租赁负债，不影响首次执行日的留存收益和净资产。